【裁判字號】    98,簡,214
【裁判日期】    990129
【裁判案由】    違反著作權法
【裁判全文】
臺灣士林地方法院刑事判決
                                       98年度簡字第214號
聲  請  人  臺灣士林地方法院檢察署檢察官
被      告  甲○○
選任辯護人  吳磺慶律師
上列被告因違反著作權法案件，經檢察官聲請簡易判決處刑（97
年度偵字第5886號），本院士林簡易庭認為不宜以簡易判決處刑
（98年度士簡字第90號），移由本院依通常程序審理（98年度易
字第241 號），經本院訊問被告後，被告自白犯罪，本院仍認宜
以簡易判決處刑，並判決如下：
    主  文
甲○○明知係侵害著作財產權之光碟重製物而散布，處有期徒刑
陸月，如易科罰金，以新臺幣壹仟元折算壹日。緩刑貳年。扣案
如附表所示之盜版光碟共肆拾貳片、信封壹張及未扣案之新臺幣
貳佰玖拾捌元，均沒收。
    事  實
    事實及理由
一、本件犯罪事實及證據除引用檢察官聲請簡易判決處刑書（如
    附件之聲請簡易判決處刑書）之記載外，另補充及更正如下
    ：
  (一)被告甲○○明知韓劇「黃真伊」、「我男人的女人」、「瑪
    麗大邱攻防戰」、「遊戲女王」及「毒愛」等外國人之視聽
    著作，依93年9 月1 日修正公布之著作權法第4 條第2 款規
    定、世界貿易組織協定（WTO Agreement） 之與貿易有關之
    智慧財產權協定（TRIPs） 第9 條第1 項、伯恩公約第3 條
    規定，得依我國著作權法享有著作權，其中「黃真伊」由晶
    偉股份有限公司（下稱晶偉公司）取得在我國獨家發行家用
    錄影帶、VCD 、DVD 之著作財產權。另「我男人的女人」及
    「遊戲女王」則由采昌國際多媒體股份有限公司（下稱采昌
    公司）取得在我國獨家發行家用錄影帶、VCD 、DVD 之著作
    財產權，非經各該著作財產權人之同意或授權，不得擅自散
    布、意圖散布而公開陳列或持有侵害著作財產權之光碟重製
    物。亦明知於民國96年1 月起在雅虎奇摩拍賣網站及香港旺
    角向真實姓名年籍不詳之人，以每套新臺幣（下同）300 元
    左右購入之盜版光碟共42片（如附表所示），均係未經著作
    財產權人之授權或同意而擅自重製，屬侵害著作財產權之光
    碟重製物，竟於購入後，意圖散布，自97年2 月13日起，在
    臺北縣汐止市○○○街2 號4 樓之1 住處利用電腦網路設備
    連線至雅虎奇摩拍賣網站，以帳號「joneswu1969 」在該拍
    賣網站上刊登販售上開盜版光碟之訊息，擬以每套298 元至
    350 元不等之價格出售不特定人牟利，並提供其所有松山機
    場郵局帳號00000000000000號帳戶予不特定顧客匯款之用。
    嗣為晶偉公司員工乙○○於拍賣網站上發現，佯裝客戶下標
    購買，於97年2 月18日匯款298 元後，取得被告甲○○以郵
    寄方式利用不知情之送貨人員交付之「黃真伊」盜版光碟8
    片後持之報警，經警於97年4 月26日持搜索票前往被告甲○
    ○上開之住處搜索，另扣得已上網刊登販售訊息，惟尚未出
    售之盜版光碟「我男人的女人」（有外包裝盒）10片、「瑪
    麗大邱攻防戰」8 片、「遊戲女王」7 片及「毒愛」9 片。
  (二)被告甲○○於本院準備程序中坦承犯行（見本院卷第38頁）
    ，核其自白，與聲請簡易判決處刑書所舉證據相符，堪認屬
    實，本案事證明確，被告犯行可以認定，應依法論科。
二、核被告甲○○所為，係犯著作權法第91條之1 第3 項前段（
    該條項已有完整之法定刑足為科刑依據，毋庸贅引同條第2
    項）之明知係侵害著作財產權之光碟重製物而散布罪。又被
    告意圖散布而持有盜版光碟重製物之低度行為，應為散布之
    高度行為所吸收，不另論罪，至於檢察官之補充理由書認為
    被告尚成立意圖散布而持有盜版光碟重製物罪，容有誤會。
    又被告利用不知情之郵差散布（交付）侵害著作財產權之盜
    版光碟之行為，應論以間接正犯。
三、爰審酌被告之行為對著作財產權人所造成之損害，其散布及
    意圖散布而持有之盜版光碟數量共42片，犯罪所得不高，且
    犯後已坦承犯行，並在本院準備程序中與告訴人晶偉公司、
    采昌公司達成和解並賠償損失，而獲該等公司表示不再追究
    ，並同意給予被告自新機會等情，有本院準備程序筆錄及刑
    事陳報狀（附和解書）等件在卷可稽（見本院卷第21、26、
    38、42、43頁），足認犯後態度良好，以及其犯罪之動機、
    目的、生活狀況、智識程度等一切情狀，量處如主文所示之
    刑，並諭知易科罰金折算標準，以示懲儆。又被告前未曾因
    故意犯罪受有期徒刑以上之宣告，此有臺灣高等法院被告前
    案紀錄表附卷可參（見本院卷第45頁），其因一時失慮，致
    罹刑典，事後已坦承犯行，深具悔意，經此刑之宣告，當知
    所警惕，信無再犯之虞，本院因認所宣告之刑以暫不執行為
    適當，依刑法第74條第1 項第1 款之規定，宣告緩刑2 年，
    用啟自新。扣案如附表所示之盜版光碟共42片及用以包裝寄
    送盜版光碟之信封1 張，以及未扣案之被告販賣上開盜版光
    碟所得之298 元，分別係供被告違反著作權法第91條之1 第
    3 項前段犯罪所用及因犯罪所得之物，不問屬於被告與否，
    均依著作權法第98條之規定併予宣告沒收。
四、依刑事訴訟法第449 條第1 項、第3 項、第450 條第1 項、
    第454 條，著作權法第91條之1 第3 項前段、第98條，刑法
    第11條、第41條第1 項前段、第74條第1 項第1 款，逕以簡
    易判決處刑如主文。
本案經檢察官張紜瑋到庭執行職務。
中    華    民    國    99    年    1     月    29    日
                  刑事第四庭法  官  林政佑
以上正本證明與原本無異。
如不服本判決，應於收受送達後10日內向本院提出上訴書狀，上
訴於本院管轄之第二審合議庭。
                            書記官  蔡昀潔
中    華    民    國    99    年    1     月    29    日
附表：
    ┌──┬──────────────┬───┐
    │編號│盜版光碟片名                │數  量│
    ├──┼──────────────┼───┤
    │一  │黃真伊                      │捌片  │
    ├──┼──────────────┼───┤
    │二  │我男人的女人（有外包裝盒）  │拾片  │
    ├──┼──────────────┼───┤
    │三  │瑪麗大邱攻防戰              │捌片  │
    ├──┼──────────────┼───┤
    │四  │遊戲女王                    │柒片  │
    ├──┼──────────────┼───┤
    │五  │毒愛                        │玖片  │
    └──┴──────────────┴───┘
附錄本案論罪科刑法條之依據：
著作權法第91條之1
擅自以移轉所有權之方法散布著作原件或其重製物而侵害他人之
著作財產權者，處3 年以下有期徒刑、拘役，或科或併科新臺幣
50萬元以下罰金。
明知係侵害著作財產權之重製物而散布或意圖散布而公開陳列或
持有者，處3 年以下有期徒刑，得併科新臺幣7 萬元以上75萬元
以下罰金。
犯前項之罪，其重製物為光碟者，處6 月以上3 年以下有期徒刑
，得併科新臺幣20萬元以上2 百萬元以下罰金。但違反第87條第
4款 規定輸入之光碟，不在此限。
犯前二項之罪，經供出其物品來源，因而破獲者，得減輕其刑。
著作權法第98條
犯第91條至第93條、第95條至第96條之1 之罪，供犯罪所用或因
犯罪所得之物，得沒收之。但犯第91條第3 項及第91條之1 第3
項之罪者，其得沒收之物，不以屬於犯人者為限。


司法院資訊處製作；財團法人民間司法改革基金會備份。
